臺灣臺北地方法院刑事判決　　　　　　 100年度易字第2531號
公　訴　人　臺灣臺北地方法院檢察署檢察官
被　　　告　賴冠合
選任辯護人　陳在源律師
上列被告因詐欺案件，經檢察官聲請以簡易判決處刑（100 年度
偵字第10841 號），本院受理後（100 年度簡字第2357號），認
不宜依簡易判決處刑，經改依通常程序審理，判決如下：
    主  文
賴冠合幫助意圖為自己不法之所有，以詐術使人將本人之物交付
，處拘役肆拾日，如易科罰金，以新臺幣壹仟元折算壹日。緩刑
貳年。
    事  實
一、賴冠合依其社會經驗，雖預見其提供自己之金融帳戶與他人
    使用，常與財產犯罪密切相關，極可能被犯罪集團所使用以
    遂行詐欺取財而達收取贓款，並避免遭到檢警單位追查之目
    的，仍不違背其本意，竟基於幫助詐欺之未必故意，於民國
    99年12月29日20時許，在臺北車站，將其所有第一商業銀行
    永春分行帳號00000000000 號帳戶之提款卡及密碼，交給姓
    名年籍不詳之人。嗣上開帳戶輾轉流至某詐騙集團（無證據
    證明集團成員中有兒童或少年，依罪疑有利於被告之原則，
    應認詐騙集團成員均屬18歲以上之人）手中，該詐騙集團成
    員即基於意圖為自己不法所有之犯意，由某成員於99年12月
    29日21時22分，撥打電話給吳俊億，佯稱因吳俊億先前網路
    購物之訂單有誤，須將其帳戶內存款提領存入另一帳戶整合
    後，再匯回吳俊億原帳戶云云，致吳俊億陷於錯誤，依該詐
    騙集團成員之指示，於99年12月30日0 時47分至臺北市大安
    區○○○路○ 段370 號使用第一商業銀行之存款機，將新臺
    幣（下同）10萬元存至賴冠合上開帳戶內，嗣因吳俊億察覺
    有異，始知受騙。
二、案經吳俊億訴由臺北市政府警察局大同分局報告臺灣士林地
    方法院檢察署檢察官呈請臺灣高等法院檢察署令轉臺灣臺北
    地方法院檢察署檢察官偵查後聲請簡易判決處刑，經本院認
    不宜逕以簡易判決處刑，改依通常程序審理。
    理  由
一、按被告以外之人於審判外之言詞或書面陳述，除法律有規定
    者外，不得作為證據。又被告以外之人於審判外之陳述，經
    當事人於審判程序同意作為證據，法院審酌該言詞陳述或書
    面陳述作成時之情況，認為適當者，亦得為證據。當事人、
    代理人或辯護人於法院調查證據時，知有第159條第1項不得
    為證據之情形，而未於言詞辯論終結前聲明異議者，視為有
    前項之同意，刑事訴訟法第159條第1項及第159條之5分別定
    有明文。經查，本件被告賴冠合及其辯護人就告訴人吳俊億
    於警詢時之指述，在本院準備程序及審理程序中，就證據能
    力一節均表示無意見，並未於本案言詞辯論終結前聲明異議
    ，又本院經審酌上開言詞陳述作成時之情況，並無顯然之瑕
    疵，認為以上開證據方法作為證據應屬適當，依刑事訴訟法
    第159 條之5 第1 項之規定，應認有證據能力。
二、上揭事實，業據被告於本院審理時坦承不諱（見本院100 年
    度易字第2531號卷第58頁正面、第60頁背面），並有證人即
    告訴人吳俊億於警詢時之證述在卷可佐（見100 年度偵字第
    3225號卷第25至27頁、第49至52頁），復有第一商業銀行永
    春分行100 年2 月10日函及所附被告上開帳戶之開戶人資料
    及交易明細、第一商業銀行永春分行100 年8 月1 日函及所
    附被告上開帳戶之開戶資料、告訴人之匯款單、遠傳電信股
    份有限公司100 年8 月22日函及所附門號0000000000號之帳
    單及通話明細、亞太電信股份有限公司所回覆門號00000000
    00號之通話明細、五一八網路科技股份有限公司100 年8 月
    1 日函及所附被告之註冊資料及求職履歷表、臺北市政府警
    察局信義分局100 年8 月15日函及所附被告於100 年1 月5
    日之報案資料、第一商業銀行股份有限公司100 年11月24日
    函、第一商業銀行永春分行100 年11月29日函、臺北市政府
    警察局信義分局100 年12月20日函附卷可稽（見同上偵字卷
    第28頁、第38至40頁，本院100 年度簡字第2357號卷第13至
    22頁、第24至25頁、第27至29頁、第31至32頁、第37至40頁
    、第52至53頁，本院100 年度易字第2531號卷第43、45、55
    頁），足認被告之自白確與事實相符，堪以採信。
    本件事證明確，被告上開犯行洵堪認定，應依法論科。
三、本件被告係基於幫助詐騙集團成員犯詐欺罪而提供提款卡及
    密碼等帳戶資料，且並無任何積極證據證明有參與實施詐欺
    取財之犯罪構成要件行為，是核被告所為，係犯刑法第30條
    第1 項、第339 條第1 項之幫助詐欺取財罪。被告以幫助之
    意思，參與構成要件以外之行為，為幫助犯，爰依刑法第30
    條第2 項規定，依正犯之刑減輕之。爰審酌被告前無犯罪前
    案紀錄，此有臺灣高等法院被告前案紀錄表在卷可稽，素行
    尚佳；其可預見提供自己銀行帳戶提款卡及密碼予他人使用
    ，將造成犯罪偵查困難，使幕後犯罪人得以逍遙法外，致使
    此類犯罪手法層出不窮，嚴重危害交易秩序與社會治安，竟
    仍將其所有之帳戶交付他人，而助長犯罪，並使告訴人因而
    損失金錢；惟其犯後尚能坦承犯行，且已賠償告訴人匯至被
    告上開帳戶款項之損失（詳後述），犯後態度良好，並兼衡
    被告目前失業，學歷為二專肄業等一切情狀，量處如主文所
    示之刑，並諭知易科罰金之折算標準。
四、末查，被告未曾因故意犯罪受有期徒刑以上刑之宣告，有臺
    灣高等法院被告前案紀錄表在卷可稽，其因一時失慮，偶罹
    刑典，犯後已坦承犯行，堪認有所悔意，且被告已賠償告訴
    人匯至被告上開帳戶款項之損失，有匯款申請書影本、本院
    公務電話紀錄、告訴人簽立收據之傳真附卷可查（見本院10
    0 年度易字第2531號卷第64、65、65-2頁），應認被告經此
    偵審程序及刑之宣告後，當知所警惕，本院因認前開對其所
    宣告之刑以暫不執行為適當，爰依刑法第74條第1 項第1 款
    之規定，宣告緩刑2 年，用啟自新。
據上論斷，應依刑事訴訟法第452 條、第299 條第1 項前段，刑
法第339 條第1 項、第30條第1 項前段、第2 項、第41條第1 項
前段、第74條第1 項第1 款，刑法施行法第1 條之1 ，判決如主
文。
本案經檢察官蘇振文到庭執行職務。
中    華    民    國   100    年    12    月    30    日
                  刑事第十五庭  審判長法  官  李明益
                                      法  官  石千
                                      法  官  高若珊
上正本證明與原本無異。
如不服本判決應於收受送達後10日內向本院提出上訴書狀，並應
敘述具體理由；其未敘述上訴理由者，應於上訴期間屆滿後20日
內向本院補提理由書（均須按他造當事人之人數附繕本）「切勿
逕送上級法院」。告訴人或被害人如對於本判決不服者，應具備
理由請求檢察官上訴，其上訴期間之計算係以檢察官收受判決正
本之日期為準。
                                      書記官  黃鈺玲
中    華    民    國   100    年    12    月    30    日
附錄論罪科刑法條全文
中華民國刑法第339條
意圖為自己或第三人不法之所有，以詐術使人將本人或第三人之
物交付者，處5年以下有期徒刑、拘役或科或併科1千元以下罰金
。
以前項方法得財產上不法之利益或使第三人得之者，亦同。
前二項之未遂犯罰之。